【裁判字號】    98,簡上,439
【裁判日期】    980630
【裁判案由】    賭博
【裁判全文】
臺灣板橋地方法院刑事判決             98年度簡上字第439號
上訴人  即
被      告  甲○○
上列上訴人即被告因賭博案件，不服本院刑事第二十一庭中華民
國98年2 月26日98年度簡字第1200號第一審判決（聲請簡易判決
處刑案號：臺灣板橋地方法院檢察署98年度速偵字第240 號），
提起上訴，本院管轄之第二審合議庭判決如下：
    主  文
上訴駁回。
    事實及理由
一、本案經本院審理結果，認原審以被告甲○○係與綽號「寶玉
    」之成年女子共犯刑法第266 條第1 項前段之普通賭博罪、
    同法第268 條前段之圖利供給賭博場所罪、同法第268 條後
    段之圖利聚眾賭博罪，事證明確，且扣案物品均為被告所有
    且供本件犯罪所用，應予沒收，遂引用刑事訴訟法第449 條
    第1 項前段、第3 項、第454 條第2 項、第450 條第1 項、
    刑法第28條、第266 條第1 項前段、第2 項、第268 條、第
    55條、第41條第1 項前段、第38條第1 項第2 款、刑法施行
    法第1 條之1 第1 項、第2 項前段，逕以簡易判決處刑，量
    處被告有期徒刑4 月，如易科罰金，以新台幣1 千元折算1
    日，認事用法及量刑均無不當，應予維持，並引用原審判決
    書記載之事實、證據及理由（詳如附件）。惟更正如下：本
    件不特定賭客向被告下注後由被告轉交賭金給「寶玉」，如
    賭客簽中，可經由被告向「寶玉」領得彩金；如未簽中，則
    簽注賭金均歸「寶玉」所有。
二、被告上訴意旨略以：我是自己在簽六合彩，並研究539 大樂
    透，扣案的資料是我研究牌支所寫的資料，並非人家的簽單
    。我之前曾幫一個客人簽牌，但我沒有獲得任何好處，只是
    義務幫那個客人簽牌，我是向「寶玉」簽牌，她是我一個朋
    友，但我們不熟，她有時會少收我一點點零頭，並沒有固定
    是多少錢。如果那個客人有簽中的話，「寶玉」會將簽中的
    錢拿來我上班的卡拉OK店給我，我再拿給那個客人。我否認
    我有在下注賭博及提供賭博場所、聚眾賭博云云。惟查，被
    告如何充當簽賭香港六合彩之下線，而接受不特定賭客下注
    並收取賭金後，再交付給「寶玉」之事實，業經被告於警詢
    、偵查中分別供承明確，核其所供尚屬大致相符，並無矛盾
    或不合常情之處，且有扣案之六合彩手冊、開獎號碼紀錄等
    資料在卷可稽，自堪認定被告確有原審所認定之賭博犯罪事
    實。是以原審論處被告罪刑，於法即無不合；被告猶執詞空
    言上訴為辯，無非係屬事後卸責之詞，自無足取。
三、綜上所述，被告提起上訴，指摘原審判決認事用法有誤云云
    ，洵屬無據，應予駁回。
據上論斷，依刑事訴訟法第455 條之1 第3 項、第368 條、第37
3 條，判決如主文。
本案經檢察官黃筵銘到庭執行職務。
中    華    民    國    98    年    6     月    30    日
                  刑事第七庭    審判長法官  戴嘉清
                                      法官  林晏鵬
                                      法官  陳信旗
以上正本證明與原本無異
本判決不得上訴。
                                    書記官  陳昭綾
中    華    民    國    98    年    6     月    30    日


司法院資訊處製作；財團法人民間司法改革基金會備份。
